臺灣臺中地方法院民事判決
                                   110年度中簡字第2798號
原      告  日盛國際商業銀行股份有限公司

法定代理人  郭倍廷
訴訟代理人  湯智傑
被      告  吳秋萍即武吳光子（即武莉莉之繼承人）


上列當事人間請求返還借款事件，本院於民國110年12月29日言
詞辯論終結，判決如下：
    主      文
被告應於繼承被繼承人武莉莉之遺產範圍內給付原告新台幣參萬
肆仟玖佰貳拾柒元及自民國九十六年十一月一日起至民國一○四
年八月三十一日止，按週年利率百分之十五計算之利息，暨自民
國一○四年九月一日起至清償日止，按週年利率百分之十四點九
九計算之利息。
被告應於繼承被繼承人武莉莉之遺產範圍內給付原告新台幣玖萬
零伍拾參元及自民國九十六年十一月十八日起至清償日止，按週
年利率百分之十二點八八計算之利息，暨自民國九十六年十二月
十八日起至清償日止，逾期在六個月以內者，按上開利率百分之
十，逾期超過六個月者，按上開利率百分之二十計付之違約金。
訴訟費用新台幣貳仟壹佰壹拾元由被告於繼承被繼承人武莉莉之
遺產範圍內負擔。
本判決得假執行。
    事實及理由
一、按當事人法定代理人代理權消滅者，訴訟程序在有法定代理
    人承受其訴訟以前當然停止；承受訴訟人，於得為承受時，
    應即為承受之聲明，民事訴訟法第170條及第175條定有明文
    。查原告起訴時其法定代理人為黃錦瑭，然本件訴訟繫屬中
    ，原告法定代理人已變更為郭倍廷，有經濟部商工登記公示
    之原告公司基本資料表附卷可按，並經原告法定代理人郭倍
    廷具狀聲明承受訴訟，有原告聲明狀附卷可稽，核與前開規
    定相符，應予准許。
二、本件被告經合法通知，無正當理由，未於言詞辯論期日到場
    ，核無民事訴訟法第386 條各款所列情形，爰依原告聲請，
    由其一造辯論而為判決。
三、原告主張：
(一)訴外人武莉莉於民國94年4月18日與原告簽訂現金卡借款契
    約書，向原告借款新台幣（下同）15萬元，借款期限自94年
    4月18日起至95年4月17日止，於借款期間屆至，而雙方對本
    借款約定書之內容無書面異議時，本約定書即以同一內容繼
    續延長一年，不另換約，其後亦同，約定利息依週年利率18
    %計算（借款約定書第1條），以每個月為1期，按月平均攤
    還納本息，約定如未於約定繳款日繳足最低應繳金額，視為
    全部到期，則應改按週年利率20%計算遲延期間之利息（借
    款約定書第3條、第8條）。又原告於95年9月1日起終止現金
    卡業務，原告於終止日依契約條款停止使用。倘終止日尚有
    現金卡欠款，屆期將自動適用原告『優惠分期攤還專案』，且
    『優惠分期攤還專案』主動將借款年限轉換為84期，利息以週
    年利率15%計算。而銀行法於104年2月4日新增第47條之1，
    規定自104年9月1日起，銀行辦理現金卡之利率或信用卡業
    務機構辦理信用卡之循環信用利率不得超過年利率15%，是
    被告應給付自逾期日起至104年8月31日止，按週年利率15%
    計算之利息，暨自104年9月1日起至清償日止，按週年利率1
    4.99%計算之利息。武莉莉至96年10月31日止，尚欠3萬4927
    元。 
(二)又武莉莉前於94年4月15日簽訂消費性貸款約定書，向原告
    借款16萬元，約定借款期間自94年4月18日至99年4月18日止
    ，每月為1期，分60期按期平均攤還本息，如未按期清償，
    即喪失期限利益，全部債務視為到期，利率則按週年利率12
    .88%計算。倘逾期清償，並自逾期之日起6個月以內者，按
    上開利率10%，逾期超過6個月者，按上開利率20%計付違約
    金（消費性貸款約定書第1條、貸款總約定書第5條）。詎武
    莉莉未依約攤還本息，經原告多次催告，均未獲置理，依約
    本件債務已視為全部到期，武莉莉迄96年11月17日止仍尚積
    欠借款本金計9萬0053元。
(三)嗣武莉莉已於109年7月29日死亡，武莉莉之第一順位繼承人
    為其配偶及子女，即訴外人陳樹林、陳莠芳及陳孝愷，因陳
    樹林、陳莠芳及陳孝愷已拋棄繼承，依法應由第二順位之繼
    承人即武莉莉之父母即訴外人武從義及被告繼承，然武從義
    亦已拋棄繼承，被告則未為拋棄繼承，自應於遺產範圍內負
    清償責任。爰依現金卡契約、消費借貸及繼承之法律關係，
    提起本件訴訟。訴之聲明：如主文第1、2項所示。 
四、原告主張之前開事實，業據其提出客戶基本資料、放款帳務
    明細查詢、轉催呆查詢、放款帳務明細查詢、借款約定書、
    現金卡轉換通知函、消費性貸款約定書、貸款總約定書、臺
    灣新竹地方法院109年度司繼字第885號民事裁定、繼承系統
    表及戶籍謄本為證。借款約定書及消費性貸款約定書部分，
    經核與原本相符。被告經合法通知，未於言詞辯論期日到場
    ，亦未提出書狀作何聲明或陳述，本院依調查證據之結果，
    堪認原告上開之主張為真實。
五、按以，98年6月10日修正公布之民法第1148條第2項、第1153
    條第1項規定，「繼承人對於被繼承人之債務，以因繼承所
    得遺產為限，負清償責任」；「繼承人對於被繼承人之債務
    ，以因繼承所得遺產為限，負連帶責任。」，次按同法第11
    38條規定，「遺產繼承人，除配偶外，依左列次序定之：一
    、直系血親卑親屬。二、父母。三、兄弟姐妹。四、祖父母
    。」。查武莉莉之第一順位繼承人為其配偶及子女，即陳樹
    林、陳莠芳及陳孝愷，已拋棄繼承，由第二順位之繼承人即
    武從義及被告繼承，然武從義亦已拋棄繼承，被告則未為拋
    棄繼承，是依上開民法之規定，被告為訴外人武莉莉之第二
    順位繼承人，且未辦理拋棄繼承或限定繼承等情明確。從而
    ，原告依現金卡契約、消費借貸及繼承之規定，請求被告於
    繼承被繼承人武莉莉之遺產範圍內，給付如主文第1、2項所
    示之金額、利息及違約金，為有理由，應予准許。
六、本件係就民事訴訟法第427條第1項訴訟適用簡易程序所為被
    告敗訴之判決，故依同法第389條第1項第3 款之規定，自應
    依職權宣告假執行。
七、本件訴訟費用額確定為2,110元（含裁判費1,330元及國外公
    示送達登報費780元），由敗訴之被告負擔。
八、結論：本件原告之訴為有理由，依民事訴訟法第436條第2項
    、第385條第1項前段、第78條、第389條第1項第3 款，判決
    如主文。
中　　華　　民　　國　　111 　年　　1 　　月　　5 　　日
                      臺灣臺中地方法院臺中簡易庭
                                  法  官  陳添喜
以上正本係照原本作成。
如不服本判決，應於送達後20日內，向本院提出上訴狀並表明上
訴理由，如於本判決宣示後送達前提起上訴者，應於判決送達後
20日內補提上訴理由書（須附繕本）。如委任律師提起上訴者，
應一併繳納上訴審裁判費。
中　　華　　民　　國　　111 　年　　1 　　月　　5 　　日

                                  書記官  黃舜民